# 母公司无偿向子公司提供服务

提问人：jangyanbo 时间：2020-07-11 16:57:00
陈老师好！关于母公司资本性投入的合并抵消事项继续向您请教
假如：母公司对其子公司投资80%，母公司无偿向子公司提供劳务母公司按照公允价值记账 100 的长期投资，贷收入 100 ，实收资本 80 ，未分配利润 100 ，子公司的实收资本 100 ，子公司接受母公司提供的无偿劳务借：存货 100 ，贷方：资本公积 100 ，假如母子公司没有其他的经济事项产生。
合并一、假如在合并报表上算顺流交易的话，母公司的长期投资及确认的收入及子公司单体报表上确认的存货及资本公积都是顺流交易产生的要一体化考虑均作为顺流交易。按照实体理论，少数股东也要享有或者承担。抵消分录如下
借：营业收入 100
借：实收资本 100
借：资本公积 100
贷方；存货 100
贷方：长期投资 80
贷方：长期股权投资 100
贷方：少数股东权益 20
假如：母公司向子公司提供的服务受到子公司对价 100 元，然后母公司用 100 元直接向子公司注资，并维持原来的持股比例（假如不考虑商业合理性），应该按权益性交易处理。
那抵消分录应该是：
借：营业收入 100
借：资本公积 120
借：实收资本 100
贷方：长期股权投资 100
贷方：长期投资 80
贷方：存货 100
贷方：少数股东权益 40
因为存在单体报表上注资的法律事实，导致第二种按照权益性交易进行抵消处理。可以我理解从经济实质上理解应该是一样的！无偿给子公司提供服务对于少数股东来讲也占便宜了！为什么在合并报表上不体现呢！陈老师除了注资实际注资及购买或者卖了股权这三种权益性交易外（在合并报表上），如何理解母公司单体报表上视同权益性交易，而合并报表上确作为顺流交易进行合并抵消呢，假如母公司承担子公司债务不需要子公司偿还，代替子公司结算其他方的货款，无偿向子公司捐赠，如果在实质上是母公司资本性投入的话（在单体报表上），那这些交易事项在合并报表上视同是顺流交易还是权益性交易呢！陈老师如何判断在母公司的单体报表上作为权益性交易，而在合并报表上视同顺流交易呢

回答人：chenyiwei
个别报表和合并报表层面一方面认定为权益性交易，另一方面认定为顺流交易，这两者并不矛盾。权益性交易是针对母公司个别报表层面借记长期股权投资，子公司贷记资本公积的处理；顺流交易是指母公司确认收入、子公司确认存货或费用的处理。
合并报表层面对涉及母公司对子公司的资本性投入形成的资本公积抵销后，如果不涉及期末未实现损益的，则合并报表层面的少数股东权益仍按该子公司的期末账面净资产（不抵减母公司对子公司追加资本性投入的影响）乘以少数股权比例计算，因此合并报表层面的少数股东权益可能因该项内部交易而发生变动。此前的表述可能有误，特此更正。